【裁判字號】    95,訴,1782
【裁判日期】    951023
【裁判案由】    毒品危害防制條例
【裁判全文】
臺灣桃園地方法院刑事判決              95年度訴字第1782號
公  訴  人  臺灣桃園地方法院檢察署檢察官
被      告  甲○○
                    （現另案於臺灣桃園看守所羈押中）
指定辯護人  本院公設辯護人林銘宏
上列被告因毒品危害防制條例案件，經檢察官提起公訴（95年度
毒偵字第3138號、第3248號）後，被告於準備程序進行中為有罪
之陳述，經本院合議庭裁定由受命法官獨任進行簡式審判程序審
理後，檢察官聲請改依協商程序而為判決，本院判決如下：
    主      文
甲○○連續施用第一級毒品，累犯，處有期徒刑拾月。扣案之第
一級毒品海洛因壹包（含袋毛重零點貳壹公克）沒收銷燬之；扣
案注射針筒參支沒收之。
    事實及理由
一、犯罪事實：甲○○前於民國87年間，因違反毒品危害防制條
    例案件，經本院以87年度毒聲字第1729號裁定送觀察、勒戒
    後，認有繼續施用毒品之傾向，以87年度毒聲字第1925號裁
    定令入戒治處所施以強制戒治，於停止戒治交付保護管束期
    滿後，由臺灣桃園地方法院檢察署檢察官以88年度戒偵字第
    202 號不起訴處分確定；又於91年間，因竊盜案件經本院以
    91年度易字第2051號判決判處有期徒刑8 月確定；於92年間
    ，復因違反毒品危害防制條例案件，經本院以92年度毒聲字
    第142 號裁定令入戒治處所施以強制戒治，於92年10月1 日
    停止處分釋放出監，於93年1 月6 日因毒品危害防制條例修
    正而報結，並經本院以92年度訴字第861 號判處有期徒刑8
    月、3 月確定；上揭數罪經本院92年度聲字第2761號裁定定
    應執行有期徒刑1 年5 月確定，甫於94年1 月31日縮短刑期
    執行完畢。詎甲○○仍未戒除毒癮，復於前揭強制戒治執行
    完畢釋放出監後之5 年內，基於施用第一級毒品之概括犯意
    ，自95年5 月25日下午某時起至同年6 月12日上午某時止，
    在其友人簡高建位於桃園縣蘆竹鄉海湖村海湖182 號住處及
    甲○○位於桃園縣蘆竹鄉外社村3 鄰39之1 號住處，連續施
    用第一級毒品海洛因多次。嗣分別於95年5 月30日晚間9 時
    10分許，在桃園縣蘆竹鄉海湖村海湖182 號及95年6 月12日
    下午4 時40分許，在桃園縣蘆竹鄉外社村3 鄰外社33號旁之
    鐵皮屋內為警查獲，並在其身上扣得海洛因1 包（海洛因量
    微無法單獨稱重，亦無法與包裝袋析離，含袋毛重0.21公克
    ）及已使用過之注射針筒3 支。
    案經桃園縣政府警察局大園分局報請臺灣桃園地方法院檢察
    署檢察官偵查起訴。
二、證據：
  (一)被告甲○○於偵查及本院審理時之自白。
  (二)臺灣檢驗科技股份有限公司濫用藥物尿液檢驗報告2 紙。
  (三)法務部調查局鑑定通知書1 紙。
  (四)刑案資料查註紀錄表、臺灣高等法院被告前案紀錄表各1 份
    。
  (五)扣案之海洛因1 包及注射針筒3 支。
三、本件經檢察官與被告於審判外達成協商之合意且被告已認罪
    ，其合意內容為：被告願受科刑範圍為有期徒刑10月之宣告
    。經查：上開協商合意並無刑事訴訟法第455 條之4 第1 項
    所列情形，檢察官聲請改依協商程序而為判決，本院爰不經
    言詞辯論，於協商合意範圍內為協商判決。
四、新舊法比較：
  (一)查被告行為後，於94年2 月2 日修正公布之刑法部分條文，
    業於95年7 月1 日施行。而行為後法律有變更者，適用行為
    時之法律，但行為後之法律有利於行為人者，適用最有利於
    行為人之法律，修正後刑法第2 條第1 項定有明文，此條規
    定乃與刑法第1 條罪刑法定主義契合，而貫徹法律禁止溯及
    既往原則，係規範行為後法律變更所生新舊法律比較適用之
    準據法，是刑法第2 條本身雖經修正，但刑法第2 條既屬適
    用法律之準據法，本身尚無比較新舊法之問題，應一律適用
    裁判時之現行刑法第2 條規定以決定適用之刑罰法律，先予
    辨明。又以本次刑法修正之比較新舊法，應就罪刑有關之共
    犯、未遂犯、想像競合犯、牽連犯、連續犯、結合犯，以及
    累犯加重、自首減輕暨其他法定加減原因（如身分加減）與
    加減例等一切情形，綜其全部罪刑之結果而為比較，有最高
    法院95年度第8 次刑庭會議決議可資參照。與本案相關之修
    正如下：
    1.修正後刑法已刪除連續犯之規定，此刪除雖非犯罪構成要
      件之變更，但顯已影響行為人刑罰之法律效果，自屬法律
      有變更。而以修正前刑法第56條連續犯規定較有利於被告
      。
    2.修正後刑法第47條關於累犯之規定，增加犯罪行為人之再
      犯係出於「故意」者，始有累犯加重之適用。本件被告再
      犯本件之罪，係出於故意，無論依修正前或修正後之刑法
      第47條規定（修正後係刑法第47條第1 項），均構成累犯
      。
  (二)綜合上述各條文修正前、後之比較，揆諸前揭最高法院決議
    及修正後刑法第2 條第1 項前段、後段規定之「從舊、從輕
    」原則，自應全部適用被告行為時之法律，即修正前刑法之
    相關規定予以論處。
五、應適用之法條：刑事訴訟法第273 條之1 第1 項、第455 條
    之4 第2 項、第455 條之8 、第454 條，毒品危害防制條例
    第10條第1 項、第18條第1 項前段，修正後刑法第2 條第1
    項前段、第11條，修正前刑法第56條、第47條、第38條第1
    項第2 款，判決如主文。
六、本判決除有刑事訴訟法第455 條之4 第1 項第1 款、第2 款
    、第4 款、第6 款、第7 款所定情形之一，或違反同條第2
    項規定者外，不得上訴。
七、如有前項得上訴之情形者，得自收受判決送達之日起10日內
    ，向本院提出上訴書狀，上訴於第二審法院。
八、本案經檢察官董良造到庭執行職務。
中    華    民    國    95    年    10    月    23    日
                  刑事第十二庭法  官  江俊彥
以上正本證明與原本無異。
                              書記官  施春祝
中    華    民    國    95    年    10    月    23    日
附錄本案論罪科刑法條全文：
毒品危害防制條例第10條：
施用第一級毒品者，處6月以上5年以下有期徒刑。
施用第二級毒品者，處3年以下有期徒刑。


司法院資訊處製作；財團法人民間司法改革基金會備份。
